

RESUMEN PROFESIONAL

Soy desarrollador web dispuesto a seguir aprendiendo nuevas tecnologías para poder expandir mis conocimientos. En mi experiencia laboral he diseñado soluciones webs simples y complejas, he trabajado en equipo y de manera autónoma demostrando ser de rápido aprendizaje responsable y comprometido.

DISPONIBILIDAD HORARIA

- FULL TIME

CONTACTO

- Residencia:

 Bahía Blanca, Buenos Aires, Argentina.
- Correo electrónico:

 yanez.walt@gmail.com
- **C** Teléfono: <u>291-4702712</u>
- LinkedIn: in/walteryañez/
- **GitHub**: <u>YFWalter</u>

WALTER YAÑEZ

09 AGOSTO 1995 -28 AÑOS

EXPERIENCIA LABORAL

Desarrollador Web

Forest Agency | Nov 2020 - Agost 2021 | Bahia Blanca

- Diseño e integración de un sistema web para **VyV Recibo y Entrega de Cereales**, incluyendo soluciones de autogestión,
- Landing page para diferentes clientes: **ilPirata**, **T&T obras y** servicios, Ferrimed

Desarrollador de Software

VGS | Julio 2023 - Actualmente | Bahia Blanca

- Colaboré en el desarrollo de un sistema de gestión de usuarios que permite a los clientes facturar y realizar pedidos
- Desarrollé una interfaz de usuario intuitiva y fácil de usar.
- Realicé pruebas exhaustivas y depuración del sistema.
- Brindé soporte continuo y mantenimiento del sistema, incorporando mejoras basadas en los comentarios de los usuarios.

EDUCACIÓN

EES N° 1 - "Demetrio Urrutia" | Pedro Luro

Bachiller en Economía y Administración

Secundario Completo

Universidad Nacional del Sur | Bahia Blanca

Ingeniería en Sistemas de Información

Estudiante

CURSOS

IDIOMAS

- JavaScript
 - Básico
 - Avanzado 1
 - _Avanzado 2
- JavaBásico
- Ingés: Basico

TECNOLOGÍAS

- PHP Intermedio
- JS Intermedio
- Java Intermedio
- **SQL** Principiante
- Laravel -Intermedio/Avanzado
- Vueis Intermedio
- React Principiante
- **Linux** Intermedio
- GIT Principiante

APTITUDES

- Agilidad de aprendizaje
- Innovación, creatividad y nuevas tecnologías
- Compromiso con los ideales de la empresa
- Capacidad de adaptación y trabajo en equipo
- Responsabilidad
- Proactivo
- Disponibilidad remota y presencial